【裁判字號】    89,易,3152
【裁判日期】    891211
【裁判案由】    毀棄損壞
【裁判全文】
臺灣臺中地方法院刑事判決                        八十九年度易字第三一五二號
    公  訴  人  台灣台中地方法院檢察署檢察官
    被      告  乙○○
右列被告因毀棄損壞案件，經檢察官提起公訴（八十九年度偵字第一四一六四號），
本院判決如左：
    主  文
乙○○損壞他人之鋁門窗壹面，足以生損害於他人，處罰金伍仟元，如易服勞役，以
參佰元折算壹日。
    事  實
一、乙○○於民國八十八年七月間，以每年租金新台幣（下同）八萬元之代價，向甲
    ○○承租位於台中市○區○○路二段七一巷六五弄四十二號房屋居住，雙方因租
    賃問題發生不快，乙○○竟基於損壞之犯意，於八十九年三月二十日二十二時許
    ，持不詳人所有木棒，至位於台中市○區○○路二段七一巷六五弄三十號甲○○
    住處，敲破大門之鋁門窗一面，該鋁門窗因而破損，致不堪使用，足以生損害於
    甲○○。
二、案經甲○○訴由台中市警察局第三分局報請台灣台中地方法院檢察署檢察官偵查
    起訴。
    理  由
一、訊據被告乙○○矢口否認有何上開犯行，辯稱：伊是日回台中縣清水鎮探視伊父
    親，未持木棒敲破告訴人甲○○家大門云云。經查右揭事實業據告訴人指訴歷歷
    ，又居住於台中市○區○○路二段七一巷四二號二樓之丙○○於右揭時地聽聞巨
    響後，從陽台往下望，見被告身著白色上衣，手持木棒自三十號走回四十二號住
    處等情，經證人丙○○結證明確，再告訴人住處鋁門窗一面受損，已無法使用，
    亦有照片附卷可稽，是被告所辯，為卸責之詞，不足採信，其犯行堪以認定。
二、核被告所為，係犯刑法第三百五十四條之毀損罪。爰審酌被告與告訴人間因租約
    產生糾紛，被告竟以毀損告訴人鋁門窗之方式回應，其犯罪之動機、目的、手段
    、所生損害價值非鉅及犯後否認犯行，迄未賠償告訴人損失等一切情狀，量處如
    主文所示之刑，並諭知易服勞役之折算標準，以資懲儆。
三、公訴意旨另以：被告於八十九年五月三十一日凌晨三時許，在其上開住處，再以
    木棒敲破其住處大門之鋁門玻璃二面，並摔打客廳內告訴人所有之木椅及桌子，
    致令不堪使用，足以生損害於告訴人，因認被告涉犯刑法第三百五十四條之毀損
    罪嫌云云。按犯罪事實應依證據認定之，無證據不得推定其犯罪事實，刑事訴訟
    法第一百五十四條定有明文。又告訴人之告訴，係以使被告受刑事訴追為目的，
    是其陳述是否與事實相符，仍應調查其他證據以資審認，最高法院五十二年度台
    上字第一三００號著有判例可資參照。公訴人認被告涉犯上開罪嫌，無非以告訴
    人之指訴、受損照片及該處僅乙○○及其女友居住為論罪依據。然訊據被告堅詞
    否認有何毀損犯行，辯稱：伊當日返家後發現住處遭毀壞，伊馬上報警等語。經
    查被告自警訊、偵訊及本院審理時均堅詞否認有何毀損告訴人前開物品情事；又
    告訴人所有前開物品被砸壞，雖有照片附卷可憑，然此僅能證明該物品受有損害
    之事實，無法進一步推論係被告所為，再告訴人自承並無證據或證人證明係被告
    所為，其於發現四十二號房屋內物品被破壞便報警等語，是告訴人之指訴無法證
    明係被告所為，另細察前開照片，大門玻璃碎片集中於屋內，顯見係遭人自屋外
    繫破，因此無法推論是居住於該地之被告所為，又告訴人質疑被告所有車輛無受
    損，然置於車輛與大門間之椅子卻受有損害乙節，雖有照片為憑，但查前開物品
    受損時，被告車輛若不在住處，自然不至於受波及，況敲擊之人選擇性損害物品
    ，亦屬合情理，是無法以此推演該物品受損係被告所為。綜上所陳，僅有告訴人
    指訴，無其他證據足以證明被告於右揭時地有何毀損犯行，自難繩以被告該罪責
    ，惟公訴人認此部分與前開有罪部分有連續犯裁判上一罪之關係，爰不另為無罪
    之諭知。
據上論斷，應依刑事訴訟法第二百九十九條第一項前段，刑法第三百五十四條、第四
十二條第二項，罰金罰鍰提高標準條例第一條前段、第二條，判決如主文。
中      華      民      國      八十九      年    十二    月    十一    日
                                        法  官  林郁婷
右正本證明與原本無異。
如不服本判決，應於送達後十日內向本院提出上訴狀 （須附繕本） ，上訴於台灣高
等法院台中分院。
                                        書記官
中      華      民      國      八十九      年    十二    月      十一  日
附錄論罪科刑法條
刑法第三百五十四條：毀棄、損壞前二條以外之他人之物，或致令不堪用，足以生損
害於公眾或他人者，處二年以下有期徒刑、拘役或五百元以下罰金。


司法院資訊處製作；財團法人民間司法改革基金會備份。
